【裁判字號】    90,易,882
【裁判日期】    900730
【裁判案由】    毒品危害防制條例
【裁判全文】
臺灣桃園地方法院刑事判決                            九十年度易字第八八二號
    公  訴  人  臺灣桃園地方法院檢察署檢察官
    被      告  甲○○
右列被告因違反毒品危害防制條例案件，經檢察官提起公訴（八十九年度毒偵字第六
三五八號、九十年度毒偵字第三四一號），本院判決如左：
    主  文
甲○○連續施用第二級毒品，累犯，處有期徒刑柒月。扣案之第二級毒品安非他命壹
包（毛重零點壹公克）及安非他命貳包（毛重共計貳點陸公克）均沒收銷燬之，吸食
器壹組沒收。
    事  實
一、甲○○曾於民國八十七年間因施用毒品案件，經本院裁定送觀察、勒戒後，認無
    繼續施用毒品之傾向，而由本院於八十七年十月二十六日以八十七年度壢簡字第
    二九號案件判決免刑，並於八十八年一月二十五日確定；又於八十八年間再因施
    用毒品案件，經本院裁定送觀察、勒戒後，認有繼續施用毒品之傾向，經臺灣桃
    園地方法院檢察署檢察官聲請本院裁定強制戒治，並以八十八年度毒偵字第三三
    四號案件向本院聲請簡易判決處刑，經本院中壢簡易庭於八十八年十月二十九日
    以八十八年度壢簡字第一一一三號案件判處有期徒刑五月，於八十九年一月四日
    確定，並於八十九年十月十二日易科罰金執行完畢，詎仍不知悔改，復另基於概
    括之犯意，自八十九年十一月二十六日晚間起（甲○○嗣於八十九年十一月三十
    日凌晨零時許為警查獲，公訴人誤認為自八十九年十一月三十日起施用）至九十
    年一月十二日中午十二時許止，連續在桃園縣龍潭鄉友人住處及在停於龍潭鄉○
    ○道路之車上等處，施用第二級毒品安非他命（起訴書誤載為施用海洛因）多次
    ，約三、五天施用一次。嗣先於八十九年十一月三十日凌晨零時許，在桃園縣平
    鎮市○○路○段八十六號前為警查獲，並扣得其所有之第二級毒品安非他命一包
    （毛重０．一公克）；復於九十年一月十二日下午二時五十分許，在桃園縣龍潭
    鄉○○路四一六巷巷口處再次為警查獲，並扣得其所有之第二級毒品安非他命二
    包（毛重共計二．六公克）及其所有供施用安非他命所用之吸食器一組。
二、案經桃園縣警察局平鎮分局、中壢分局報請臺灣桃園地方法院檢察署檢察官偵查
    起訴。
    理  由
一、右揭事實，業據被告甲○○於本院審理時坦承不諱（見本院九十年七月九日審判
    筆錄），並有前揭第二級毒品安非他命共三包及吸食器一組扣案可資佐證，且被
    告於前開時、地被查獲後，先後二次所採集之尿液，經送請檢驗結果，均檢出有
    甲基安非他命陽性反應，此有桃園縣衛生局八十九年十二月十五日、九十年二月
    十六日不法藥物尿液檢定書各一紙附卷可稽，足徵被告前開施用毒品之自白與事
    實相符，堪予採信。又被告前於八十七年間因施用毒品案件，經本院裁定送觀察
    、勒戒後，認無繼續施用毒品之傾向，而由本院於八十七年十月二十六日以八十
    七年度壢簡字第二九號案件判決免刑，並於八十八年一月二十五日確定；又於八
    十八年間再因施用毒品案件，經本院裁定送觀察、勒戒後，認有繼續施用毒品之
    傾向，經臺灣桃園地方法院檢察署檢察官聲請本院裁定強制戒治，並以八十八年
    度毒偵字第三三四號案件向本院聲請簡易判決處刑，經本院中壢簡易庭於八十八
    年十月二十九日以八十八年度壢簡字第一一一三號案件判處有期徒刑五月，於八
    十九年一月四日確定，並於八十九年十月十二日易科罰金執行完畢等情，有前開
    八十七年度壢簡字第二九號、八十八年度壢簡字第一一一三號案件刑事簡易判決
    書及臺灣桃園地方法院檢察署刑案資料查註紀錄表、臺灣高等法院被告全國前案
    紀錄表各一份附卷可參，被告於五年內三犯毒品危害防制條例第十條第二項之罪
    ，事證明確，犯行洵堪認定。
二、核被告所為，係犯毒品危害防制條例第十條第二項之施用第二級毒品罪。被告施
    用第二級毒品安非他命前後之持有第二級毒品安非他命之低度行為，應為施用之
    高度行為所吸收，不另論罪。又被告先後多次施用安非他命之犯行，時間緊接，
    所犯犯罪構成要件相同之罪名，顯係基於概括犯意反覆為之，應依刑法第五十六
    條連續犯之規定，論以一罪，並加重其刑；再查被告有如事實欄所述之科刑及執
    行完畢紀錄，有前開判決書及刑案紀錄表在卷可按，其受有期徒刑執行完畢後，
    於五年之內，再犯本件有期徒刑以上之罪，為累犯，應依刑法第四十七條之規定
    加重其刑，並與前揭連續犯加重部分，遞加重之。被告自八十九年十一月二十六
    日晚間起至同年十一月三十日凌晨零時許被查獲前施用第二級毒品安非他命之犯
    行部分，雖未據起訴，惟與檢察官起訴之部分具有連續犯之裁判上一罪關係，為
    起訴效力所及，本院自應併予審理論究，附此敘明。爰審酌被告之素行、其前已
    曾因施用毒品案件，經送觀察、勒戒及強制戒治，並經判處罪刑執行完畢，仍不
    知戒絕，復再觸犯本件犯行，且經警先後查獲二次，顯示其定力不足、意志不堅
    、易受外界誘惑，原不宜寬縱，惟念其悔意甚殷，態度尚屬良好等一切情狀，量
    處如主文所示之刑，以示懲儆。扣案之第二級毒品安非他命一包（毛重０．一公
    克）及安非他命二包（毛重共計二．六公克），均係本件查獲之毒品，應依毒品
    危害防制條例第十八條第一項前段之規定宣告沒收銷燬之；至扣案之吸食器一組
    ，係供施用毒品安非他命犯罪所用之物，且為被告所有，業經被告供明在卷，併
    依刑法第三十八條第一項第二款之規定宣告沒收。
據上論斷，應依刑事訴訟法第二百九十九條第一項前段，毒品危害防制條例第十條第
二項、第十八條第一項前段、第二十條第三項前段，刑法第十一條、第五十六條、第
四十七條、第三十八條第一項第二款，判決如主文。
本案經檢察官羅秀蓮到庭執行職務。
中      華      民      國    九十    年     七     月     三十     日
                                臺灣桃園地方法院刑事第六庭
                      法  官  曾  家  貽
右正本證明與原本無異。
如不服本判決，應於判決送達後十日內向本院提出上訴狀( 應附繕本 )，上訴於
臺灣高等法院。
                                      書記官  王  元  宏
中      華      民      國    九十    年     八     月     一     日
附論罪科刑依據之法條：
毒品危害防制條例第十條
施用第一級毒品者，處六月以上五年以下有期徒刑。
施用第二級毒品者，處三年以下有期徒刑。


司法院資訊處製作；財團法人民間司法改革基金會備份。
